【裁判字號】    88,訴,3224
【裁判日期】    890329
【裁判案由】    清償借款
【裁判全文】
臺灣臺北地方法院民事判決  八十八年度訴字第三二二四號
    原       告   聯邦商業銀行股份有限公司
    法 定 代理人  丁○○
    訴 訟 代理人  乙○○
    被        告  龐得實業有限公司
                           設台北市○○○路二九二號三樓
    兼法定代理人  庚○○   住.
                  現應送達之.
    被        告  戊○○   住.
                  現應送達之.
                  己○○   住台北市○○○○街一九七號五樓
                  辛○○○ 住.
                  壬○○   住台北市○○街二０一巷二六號
                  禾記國際實業有限公司
                           設台北市○○○路○段一０六之二號
    右   一   人
    法 定 代理人  丙○○   住台北市○○街一一六號二樓
                  現應送達之.
    被        告  浤昌實業有限公司
                           設台北市○○○路○段四一號十樓之十
    法 定 代理人  甲○○   .
右當事人間清償借款事件，本院判決如左：
    主    文
被告龐得實業有限公司、庚○○、戊○○應連帶給付原告新臺幣柒拾肆萬參仟伍佰參
拾伍元，如附表一所示之利息、違約金。
被告禾記國際實業有限公司應給付原告新臺幣參拾捌萬伍仟元、參拾陸萬陸仟伍佰元
、肆拾參萬貳仟柒佰元、參拾捌萬參仟元，及分別自民國八十八年四月三十日、八十
八年五月十日、八十八年五月三十一日、八十八年六月三十一日起，至清償日止，均
按年息百分之六計算之利息。
被告浤昌實業有限公司應給付原告新臺幣肆拾柒萬玖仟參佰元，及自民國八十八年四
月十五日起至清償日止，按年息百分之六計算之利息。
前三項被告其中任一被告給付時，他項被告於該給付範圍內同免責任。
被告龐得實業有限公司、庚○○、戊○○、己○○、辛○○○、壬○○應連帶給付原
告義大利里拉壹億參仟捌佰壹拾萬柒仟零參拾捌元，及如附表二所示之利息、違約金
。
訴訟費用由被告連帶負擔。
本判決第一項於原告以新臺幣貳拾肆萬捌仟元，為被告龐得實業有限公司、庚○○、
戊○○供擔保後，得假執行。本判決第五項於原告以新臺幣捌拾肆萬捌仟元，為被告
龐得實業有限公司、庚○○、戊○○、己○○、辛○○○、壬○○供擔保後，得假執
行。
本判決第二項、第三項得假執行。
    事    實
甲、原告方面：
一、聲明：除假執行之擔保金額外，如主文第一、二、三、四、五項所示。
二、陳述：
（一）被告龐得實業有限公司（下稱龐得公司）分別於八十八年二月四日、十日、十
      二日，以被告庚○○、戊○○為連帶保證人，分別向原告借款新台幣三十五萬
      三千元、三十二萬元、三十四萬六千元，除開立面額如借款金額之本票三紙外
      ，並於背書後交付如附表三所示，以被告禾記國際實業有限公司（下稱禾記公
      司）、浤昌實業有限公司（下稱浤昌公司）為發票人之支票，作為前述借款之
      擔保。詎被告龐得公司僅清償部分本金、利息，尚欠如附表一所示之本金、利
      息、違約金。而被告禾記公司、浤昌公司之支票，經原告提示均未獲兌現。爰
      分別依消費借貸、連帶保證、票據之法律關係，分別請求被告龐得公司、庚○○、戊○○連帶給付如主文第一項所示之金額、利息、違約金，被告禾記公司
      、浤昌公司給付如主文第二項、第三項所示之金額、利息、違約金。而被告龐
      得公司、庚○○、戊○○之借款債務，與被告禾記公司、浤昌公司之票款債務
      ，屬於不真正連帶債務關係，是其中任一被告給付時，他項被告於該給付範圍
      內同免責任。
（二）另被告龐得公司於八十六年九月十日，以被告庚○○、戊○○、己○○、辛○○○、壬○○為連帶保證人，與原告簽訂開發信用狀暨融資契約，約定在美金
      二十萬元之限額內，融通循環使用，得向原告申請開發信用狀，並以每筆信用
      狀項下匯票到期之前一日或原告通知之到期日，為每筆債務之清償日，如被告
      龐得公司遲延交付時，應自原告代墊付款日起至清償日止，按原告銀行牌告利
      率計付利息，並按到期日當天新台幣基本放款利率計算利息，逾期清償在六個
      月以內者，按上開利率百分之十，超過六個月者，按上開利率百分之二十計付
      違約金。嗣被告龐得公司分別於八十八年一月十八日、十九日、二十日，向原
      告申請如附表四所示之信用狀三筆，原告為被告龐得公司墊款後，被告龐得公
      司尚欠里拉壹億參仟捌佰壹拾萬柒仟零參拾捌元。爰分別依開發信用狀暨融資
      契約、連帶保證之法律關係，請求被告龐得公司、庚○○、戊○○、己○○、
      辛○○○、壬○○連帶給付里拉壹億參仟捌佰壹拾萬柒仟零參拾捌元，及如附
      表二所示之利息、違約金。
三、證據：提出支票、存款不足退票單各十紙、本票、水單各三紙、開發信用狀暨融
    資契約、授信明細查詢單各一份為證。
乙、被告方面：
    被告龐得公司、庚○○、戊○○、己○○、辛○○○、壬○○、禾記公司、浤昌
    公司均未於言詞辯論期日到場，亦未提出書狀作何聲明或陳述。
    理    由
一、本件依兩造所簽定之開發信用狀暨融資契約第二十二條約定，合意以本院為第一
    審管轄法院，是本院當然有管轄權，核先敘明。
二、本件被告龐得公司、庚○○、戊○○、己○○、辛○○○、壬○○、禾記公司、
    浤昌公司均未於言詞辯論期日到場，核無民事訴訟法第三百八十六條各款所列情
    形，爰依原告之聲請，由其一造辯論而為判決。
三、本件原告主張之事實，業據其提出支票、存款不足退票單各十紙、本票、水單各
    三紙、開發信用狀暨融資契約、授信明細查詢單各一份為證，核屬相符，自堪信
    為真實。從而，原告分別依消費借貸、連帶保證、票據之法律關係，請求被告龐
    得公司、庚○○、戊○○連帶給付如主文第一項所示之本金、利息、違約金，被
    告禾記公司、浤昌公司給付如主文第二項、第三項所示之金額、利息、違約金，
    均為有理由，應予准許，而本件如主文第一項所示被告龐得公司、庚○○、戊○○之借款債務，與主文第二項、第三項所示被告禾記公司、浤昌公司之票款債務
    ，屬於不真正連帶債務關係，於其中任一被告給付時，原告之債權於該給付範圍
    內同獲滿足之清償，故他項被告於該給付範圍內同免責任。另原告分別依開發信
    用狀暨融資契約、連帶保證之法律關係，請求被告龐得公司、庚○○、戊○○、
    己○○、辛○○○、壬○○連帶給付如主文第五項所示之本金、利息、違約金，
    亦有理由，應予准許。
四、另原告就如主文所示第一項、第五項之請求，陳明願供擔保後，請准宣告假執行
    ，核無不合，爰酌定相當之擔保金額，予以准許。又如主文第二項、第三項所示
    係命清償票款上債務所為之判決，應依民事訴訟法第三百八十九條第一項第四款
    之規定，依職權宣告假執行。
五、據上論結，本件原告之訴為有理由，依民事訴訟法第三百八十五條第一項前段、
    第八十五條第二項、第三百八十九條第一項第四款、第三百九十條第二項，判決
    如主文。
中      華      民      國    八十九    年      三      月    二十九    日
                                 民事第六庭法      官  姜悌文
右為正本係照原本作成
如對本判決上訴，須於判決送達後廿日內向本院提出上訴狀
中      華      民      國    八十九    年      三      月    二十九    日
                                          法院書記官  黃幸珍


司法院資訊處製作；財團法人民間司法改革基金會備份。
